Inventaris van het archief van mr. dr. H.H.A. van Gybland Oosterhoff [levensjaren 1887-1937], 1890-1937 (1940); enkele familieleden, 1913-1969
Nationaal Archief, Den Haag
- Eerste hoofdafdeling: Stukken afkomstig van mr. dr. Horace Hugo Alexander van Gybland Oosterhoff
  - Stukken van algemene aard, A.
    - Correspondentie, I.
      - Minuten van verzonden brieven., 1927-1937; 12-22; 9 pakken en 2 omslagen
        Zahn, R., 1933, 1934
        Zentgraaff, H.C., 1930
        Zeverus, A.J., 1929
        Zuid-Afrika, Commissie van het Dietsch Studenten Verbond, 1932
        Zwaardemaker, prof. dr. H., 1928
        - 1927 november - december, 12; 1 omslag
          Genummerd 1-13. Met tafel.
        - 1928, 13
          Genummerd 1-172. Met tafel over de nummers 1-119.
        - 1929, 14
          Genummerd 1-181. Met tafel over de nummers 110-181.
        - 1930, 15
          Genummerd 1-137. Met tafel over de nummers 1-7 en 83-137.
        - 1931 januari - november, 16
          Genummerd 2-147. Met tafel.
        - 1931 december - 1932 december, 17
        - 1933, 18
        - 1934, 19
        - 1935, 20
        - 1936, 21
        - 1937 januari., 22; 1 omslag
          1. De minuten van de brieven, die na zijn overlijden op 21 januari 1937 zijn verzonden, zijn getekend door zijn secretaris Eitel Ross.
          2. Ongenummerd.
    - Herinneringsplakboeken, II.
      Zie ook inventarisnummer 76.
      - Plakboeken houdende persoonlijke en herinneringsdocumenten uit zijn leven, met bijlagen., 1890-1937; 23-62; 21 delen, 11 omslagen, 6 pakken en 2 stukken
        - 1890 september - 1911 juli, 23; 1 deel
          Dit deel vangt aan met zijn geboorteakte in afschrift d.d. 20 juni 1911.
        - Bijlage bij inventarisnummer 23., 24; 1 stuk
        - 1911 oktober - 1916 mei, 25; 1 deel
          Met trefwoordenklapper.
        - Bijlagen bij inventarisnummer 25., 26; 1 omslag
        - 1916 juni - 1917 oktober, 27; 1 deel
          Betreft wereldreis.
        - 1917 oktober - 1927 augustus, 28; 1 deel
          Betreft wereldreis, verblijf in Mexico en Suriname en reis om de Oostzee.
        - Bijlagen bij inventarisnummer 28., 29; 1 omslag
        - 1918 januari - 1920 april, 30; 1 deel
        - Bijlagen bij inventarisnummer 30., 31; 1 pak
        - 1919 december - 1926 maart, 32; 1 deel
        - Bijlagen bij inventarisnummer 32., 33; 1 omslag
        - 1926 april - 1927 mei, 34; 1 deel
        - Bijlagen bij inventarisnummer 34., 35; 1 omslag
        - 1927 Juni - 1928 juli., 36; 1 deel
        - Bijlagen bij inventarisnummer 36., 37; 1 omslag
        - 1928 juli - 1929 juni, 38; 1 deel
        - Bijlagen bij inventarisnummer 38., 39; 1 omslag
        - 1929 juli - 1930 mei, 40; 1 deel
        - 1930 mei - 1930 december, 41; 1 deel
        - Bijlage bij inventarisnummer 41., 42; 1 stuk
        - 1931 januari - 1931 september, 43; 1 deel
        - Bijlagen bij inventarisnummer 43., 44; 1 omslag
        - 1931 september - 1932 april, 45; 1 deel
        - Bijlagen bij inventarisnummer 45., 46; 1 omslag
        - 1932 april - 1932 december, 47; 1 deel
        - Bijlagen bij inventarisnummer 47., 48; 1 omslag
        - 1932 december - 1933 april, 49; 1 deel
        - Bijlagen bij inventarisnummer 49., 50; 1 omslag
        - 1933 april - 1933 oktober, 51; 1 deel
        - Bijlagen bij inventarisnummer 51., 52; 1 omslag
        - 1933 oktober - 1934 mei, 53; 1 deel
        - Bijlagen bij inventarisnummer 53., 54; 1 pak
        - 1934 mei - 1935 april, 55; 1 deel
        - Bijlagen bij inventarisnummer 55., 56; 1 pak
        - 1935 april - 1935 december, 57; 1 deel
        - Bijlagen bij inventarisnummer 57., 58; 1 pak
        - 1935 december - 1936 juli, 59; 1 deel
        - Bijlagen bij inventarisnummer 59., 60; 1 pak
        - 1936 juli - 1937 januari, 61; 1 deel
        - Bijlagen bij inventarisnummer 61. 1 pak, 62
      - Plakboek houdende geschreven persartikelen en brochures van zijn hand alsmede over hem verschenen persberichten., 1904-1933; 63; 1 deel
      - Plakboek met kranteknipsels van door hem in "De Nederlander" gepubliceerde indrukken van een in 1927 gemaakte reis door de Oostzee-staten., 64; 1 katern
      - Plakboek met kranteknipsels van door hem in het "Nederlandsch Weekblad" gepubliceerde artikelen over zijn in 1931 gemaakte "reis naar het hoge noorden" (Faeröer, IJsland, Spitsbergen)., 65; 1 katern
  - Openbaar leven, B.
    - Beroepsaktiviteiten, I.
      - Adjunct-commies bij de Centrale Directie van de arbeidsinspectie en secretaris van het Koninklijk Nationaal Steuncomité, a.
        - "Bedenkingen tegen de bakkerswet Talma door het bakkers-comité", deel II, contramemorie van dit comité op het voorlopig verslag en de memorie van antwoord van het in behandeling zijnde wetsontwerp tot beperking van zondags- en nachtarbeid in het broodbakkersbedrijf., 1910; 66; 1 deel
        - Concept van een lezingover "Arbeidersbescherming"inhoudende een verhandeling over de motieven welke in ons land hebben geleid tot een bepaalde categorie wetten zoals de arbeidswet, de veiligheidswet, de phosphorluciferswet, de caissonwet, de steenhouwerswet en de ontwerp-bakkerswet., Z.d. (na 1911); 67; 1 pak
        - Verslag van de bij K.B. van 19 mei 1908 nummer 32 ingestelde Staatscommissie voor de arbeidsvoorwaarden der rijkswerklieden., 1914; 68; 1 deel
        - "Voornaamste bescheiden" uitgegeven door het Koninklijk Nationaal Steuncomité door hem ontvangen als adjunct-secretaris van dit comité en als secretaris van de subcommissie voor advies voor door liefdadige stichtingen aan te vragen ondersteuning van dit comité. Gedrukt., 1914-1926; 69; 1 band
      - Directiesecretaris van de Bataafsche Petroleum Maatschappij en bestuurslid van de N.V. Petroleummaatsohappij "La Corona", b.
        - "Adviezen inzake mijnordonnantie en indische mijnwet" samengesteld door mr. dr. H.H.A. van Gybland Oosterhoff en door de Bataafsche petroleummaatschappij ingediend bij het Mijnwezen, Batavia. Gedrukt., 1917; 70; 1 deel
          Voorin staat geschreven "Hiervoor uitgestuurd door den heer Colijn naar Nederlandsch-Indië, 1916-1917".
        - Stukken op financieel en technisch gebied betreffende de N.V. Petroleum Maatschappij "La Corona" in Mexico en betreffende de door deze N.V. gesloten contracten, met bijgaand documentatiemateriaal., 1919-1921; 71; 1 pak
        - Documentatiemateriaal betreffende Mexicaanse wetsbepalingen welke voor de oliewinning van belang zijn., 1920-1921; 72; 1 pak
        - "Regulations of the Combined Petroleum Companies Provident Fund". Gedrukt., Z.d. (na juni 1921); 73; 1 katern
          De Bataafsche Petroleum Maatschappij was één van de drie verbonden maatschappijen, die aan dit in 1914 opgericht voorzieningsfonds deelnamen.
      - Medewerker aan het bureau van de Ondernemersraad voor Nederlands-Indië, c.
        - "Verslag der enquête ingesteld omtrent de voorwaarden, die bij de uitzending van personeel naar Nederlandsch-Indië worden toegepast", zeer vertrouwelijk rapport op last van de Ondernemersraad voor Nederlandsch-Indië uitgebracht door Van Gybland Oosterhoff. Gedrukt., 1924; 74; 1 deel
        - Fictief "reglement van orde" aan hem opgelegd door zijn medewerkers in de Ondernemersraad voor Nederlandsch-Indië., 1925; 75; 1 stuk
      - Secretaris van de Ondernemersraad voor Suriname, d.
        - Plakboek met kranteknipsels van door hem in "De Nederlander" en "De Standaard" gepubliceerde brieven van een in 1926 gemaakte reis naar Suriname en Curaçao benevens knipsels van artikelen over Suriname door hem gepubliceerd in genoemde bladen en in "De Nederlandsche Mercuur", "De Indische Mercuur" en "Neerlandia"., 1926-1927; 76; 1 katern
        - Aflevering van "Vragen des tijds", 53e jaargang nummer 5, waarin artikel van zijn hands "Indrukken van Suriname", met overdruk van dit artikel., 1927; 77; 2 delen in 1 pak
        - Artikelen en concept-artikelen van zijn hand over de Surinaamse begroting, ten dele verschenen als bijdrage in "Economisch-Statistische Berichten, algemeen weekblad voor handel, nijverheid en verkeer"., 1927-1929; 78; 1 omslag
        - Ingekomen en minuten van verzonden brieven van de Ondernemersraad voor Suriname betreffende de huisvesting en de medische verzorging van Javaanse immigranten die door de ondernemingen aldaar gecontracteerd zijn., 1929; 79; 1 omslag
        - Ingekomen brief van ir. J.A.A. Mekel betreffende de onwaarschijnlijkheid van het aanboren van olie in een commerciële kwantiteit in Suriname., 1929; 80; 1 omslag
        - Concept-statuten van de N.V. distributie-centrale voor Surinaamse produkten met bijgaande staat met betrekking tot de uitvoer van Suriname naar Frankrijk, Cayenne, Guadeloupe, Martinique en België., 1932-1933; 81; 1 omslag
        - Jaarverslag over 1935 en minuut aan een adres van de Eerste Kamer der Staten-Generaal van de Ondernemersraad voor Suriname., 1936; 82; 1 omslag
        - Aantekeningen voor een door hem gehouden lezing over Suriname voor de Koloniale studiekring van het Nederlands Jongeren Verbond., 1932; 83; 1 stuk
        - "Suriname een nationale zaak", "Nederland en Suriname", teksten van door hem gehouden lezingen., Z.d; 84; 1 omslag
        - Ivans (pseudoniem voor mr. J. van Schevichaven) "Verborgen angels", sleutelroman, politieke thriller over een staatsgreep in Suriname, uitgegeven te Den Haag in, 1936; 85; 1 deel
      - Voorzitter van de Nederlands - Mexicaanse Kamer van Koophandel, e.
        - Halfjaarlijkse "Mededelingen" van de Nederlandsch-Mexicaansche Kamer van Koophandel., 1924-1936; 86; 1 pak
        - Tekst van een door hem als voorzitter van de Nederlandsch-Mexicaansche Kamer van Koophandel, gehouden redevoering in de oprichtingsvergadering van die kamer, overdruk uit "Economisch-Statistische Berichten"., 1924; 87; 1 katern
        - Balans van inkomsten en uitgaven alsmede overzicht van de rekening-courant over het jaar 1934 van de Nederlandsch-Mexicaanse Kamer van Koophandel, met geleidebrieven., 1935; 88; 1 omslag
      - Secretaris van de Indologische faculteit van de Universiteit te Utrecht en van het Indologisch fonds, f.
        Zie ook inventarisnummer 322.
        - Kranteknipsels betreffende de oprichting van een Indologische faculteit aan de Universiteit van Utrecht., 1925; 89; 1 pak
        - Ingekomen stukken ontvangen in zijn functie van secretaris van het Indologisch Fonds voornamelijk betreffende de Nederlandse bestuurspolitiek in de koloniën., 1926-1933; 90-94; 2 pakken en 3 omslagen
          Alle stukken aangeduid als "Indologisch fonds nummer 81 K".
          - 1926, 90; 1 pak
          - 1927 januari - mei, 91; 1 pak
          - 1927 juni - december, 92
          - 1928-1929, 93
          - 1950-1933, 94
        - Minuten van door hem als secretaris van het Indologisch Fonds verzonden stukken voornamelijk betreffende de Nederlandse bestuurspolitiek in de koloniën., 1926-1933; 95-99; 2 pakken en 3 omslagen
          - 1926, 95
          - 1927 januari - mei, 96; 1 pak
          - 1927 juni - december, 97; 1 pak
          - 1928-1929, 98
          - 1930-1933, 99
        - "De opleiding van bestuursambtenaren voor Nederlandsch-Indië", tekst van een door hem gehouden lezing, waarschijnlijk voor de eerste jaarsstudenten aan de Indologische faculteit van de Universiteit van Utrecht., Z.d; 100; 1 stuk(11 bladen)
        - Herinneringsuitgave, houdende de redevoeringen uitgesproken tijdens de feestmaaltijd, welke op 14 september 1929 aan mr. B.C.J. Loder en zijn familie werd aangeboden door zijn vrienden en vereerders ter gelegenheid van zijn tachtigste verjaardag daags tevoren., 1930; 101; 1 deel
          Mr. dr. H.H.A. van Gybland Oosterhoff was één van de aanzittenden aan deze maaltijd ter ere van mr. B.C.J. Loder, die onder meer president-curator van de Indologische faculteit te Utrecht was. Zie het hierna volgend nummer.
        - Gedenkboek uitgegeven ter gelegenheid van het tweede lustrum der Utrechtse indologenvereniging, waarin een In memoriam voor mr. B.C.J. Loder, president-curator van de Indologische faculteit te Utrecht en een artikel "Uit de geschiedenis van de oprichting van de Indologische faculteit te Utrecht", beide van zijn hand., 1935; 102; 1 deel
          Voorin een opdracht door de Utrechtse indologenvereniging aan mr. dr. H.H.A. van Gybland Oosterhoff als secretaris van het Curatorium van de Indologische Stichting.
    - Nevenaktiviteiten op nationaal niveau, II.
      - Politiek in het algemeen, a.
        - Tekst van een door hem gehouden lezing over het fascisme met bijbehorende ingekomen stukken, kranteknipsels en brochures betreffende verschillende aspecten van het fascisme en nationaal-socialisme in binnen-en buitenland., 1920, 1922-1923 en z.d; 103; 1 pak
        - Nummers van "De bezem", fascistisch weekblad voor Nederland, met artikelen-serie "Wat het communistisch archief uitbracht"., 1931 oktober-november; 104; 1 omslag
        - "Nieuwe tijden", artikel over de politieke ontwikkelingen in binnen- en buitenland van zijn hand. Getypt., Z.d. (1930); 105; 1 stuk (18 bladen)
        - "Naoorlogsche mentaliteit", tekst van een lezing van zijn hand. Getypt., 1931; 106; 1 stuk (14 bladen)
        - "Nederland en Oranje", tekst van een door hem gehouden voordracht. Getypt., (1932); 107; 1 stuk (14 bladen)
        - Stukken houdende een lofrede en een in-memoriam-artikel van prof. M.C. van Mourik Broekman op leden van het koninklijk huis ten dele als dagblad-artikel verschenen of daarvoor bedoeld., 1934, 1937; 108; 1 omslag
        - "Theorie en volkenbond", tekst van een door hem gehouden lezing., Z.d; 109; 1 stuk (17 bladen)
        - Teksten van artikelen en lezingen van zijn hand betrekking hebbende op economie, werkverschaffing en steunverlening., Z.d. (c. 1937); 110; 1 omslag
      - Christelijke politiek, lidmaatschap van de C.H.U., b.
        Zie ook inventarisnummer 293.
        - "Christendom en Maatschappij", maandblad onder redactie van mr. P.A. Diepenhorst en A.S. Talma., 1914-1916; 111-112; 2 banden
          Mr. dr. H.H.A. van Gybland Oosterhoff maakte deel uit van de staf van vaste medewerkers van dit maandblad.
          - 7e jaargang, 1914-1915, 111
          - 8e jaargang, 1915-1916, 112
        - "De Maatschappij", christelijk sociaal-economisch weekblad, le jaargang, 1925-1926; 113; 1 band
          Mr. dr. H.H.A. van Gybland Oosterhoff maakte deel uit van de vaste medewerkers van dit week blad.
        - Ingekomen stukken betreffende de exploitatie en de financiering van "De Nederlander", dagblad tot verspreiding van de Christelijk-Historische beginselen., 1925; 114; 1 omslag
        - Teksten van door hem gehouden voordrachten over algemene onderwerpen betreffende christelijk-historische politiek en staatkunde., Z.d. (ca. 1925); 115; 1 pak
        - Tekst van een door hem gehouden redevoering ter gelegenheid van de verkiezingen voor de Provinciale Staten van 1927 ten einde stemmen voor de C.H.U. te verwerven., Z.d. (1927); 116; 1 stuk
        - Ingekomen stukken door hem ontvangen als redacteur van het "Nederlandsch Weekblad", orgaan ter verspreiding der Christelijk-Historische beginselen, 1929-1932. Met enkele retroacta met betrekking tot het ontstaan van dit blad., 1928; 117; 1 pak
        - "Nederlandsch weekblad", orgaan ter verspreiding der christelijk-nationale beginselen onder redactie van mr. dr. H.H.A. van Gybland Oosterhoff, mr. J.A. de Visser en prof. mr. F. de Vries., 1929 juli-1931 juni; 118-119; 2 pakken
          - 1e jaargang 1929-1930., 118
          - 2e jaargang 1930-1931., 119
        - Redevoeringen gehouden bij het gouden doctorsjubileum van dr. J.Th. de Visser op "27 mei 1930", waaronder die van mr. dr. H.H.A. van Gybland Oosterhoff. Gedrukt., 120; 1 deel
          Van dit boekje zijn 12 genummerde exemplaren gedrukt. Het onderhavige exemplaar is nummer 12.
        - Afschriften van persreacties over het conflict tussen dr. J.Th. de Visser en de Tweede Kamer-fractie van de C.H.U. Getypt., 1930; 121; 1 omslag
        - Stukken betreffende het overlijden van dr. J.Th. de Visser:, 1932; 122; 1 omslag
        - "Stellingen" en teksten van door hem gehouden lezingen over de verhouding tussen "Overheid en volk", het "normatieve der geschiedenis" en "historische politiek", welke zijn politieke denkbeelden en zijn stellingname binnen de C.H.U. weergeven, met bijlage., 1930 en z.d; 123
      - Bestrijding van revolutionaire invloeden, bevordering van de nationale weerbaarheid, c.
        - Aktiviteiten in de novemberdagen van 1918, lidmaatschap van de Bijzondere Vrijwillige Landstorm en van de Vereniging "Pro Regë., 1.
          - Stukken, kranteknipsels en ander documentatiemateriaal betreffende de sociale en politieke situatie en de revolutionaire tendenzen in de periode na het beëindigen van de eerste wereldoorlog zowel in ons land als in Duitsland., 1918-1919; 124; 1 omslag
          - "Dagverhaal", door mr. dr. H.H.A. van Gybland Oosterhoff over de gebeurtenissen in de periode 8-15 november 1918 geschreven relaas met bijgaande documenten betreffende de politieke troebelen in die dagen., 125; 1 omslag
            Zie ook inventarisnummers 319-321.
          - Stukken betreffende het gesprek met de Nederlandsche Christen Studenten Vereniging naar aanleiding van haar stellingname ten aanzien van de revolutiedreiging in de novemberdagen van 1918 en de sociale problematiek in het algemeen., 126; 1 omslag
          - Memoranda betreffende de consolidering van de Vrijwillige landstorm en de Burgerwacht., 1918; 127; 1 omslag
          - Herinneringsalbum van de nationale landstormdag ter gelegenheid van het 10-jarig bestaan van de Bijzondere Vrijwillige Landstorm, hem aangeboden door de Nationale Landstorm Commissie. 1928. Met tekst van een door hem op een latere Landstormavond gehouden toespraak, waarin terugblik op deze 10-jarige herdenking, (1932); 128; 1 katern en 1 stuk
          - Ingekomen stukken betreffende de Vereeniging "Pro-Regë., 1918-1919; 129; 1 pak
          - "Advies omtrent de verhouding van "Pro Rege" tot fascistische of Nationaal-Socialistische organisaties" opgesteld door H.H.A. van Gybland Oosterhoff, B.C. de Savornin Lohman en J. Smelik. Getypt., Z.d. (1933); 130; 1 stuk (4 bladen)
          - "De aanslag op onze christelijke fundamenten", tekst van een door hem gehouden lezing voor de Vereeniging "Pro Regë., Z.d; 131; 1 stuk (4 bladen)
        - Ondervoorzitter van het Verbond voor Nationaal Herstel, 2.
          - Algemeen, aa.
            - Diploma's door hem ontvangen als deelnemer en als vice-voorzitter en lid van de Centrale Raad van het Verbond voor Nationaal Herstel., 1933; 132; 2 stukken
            - Ingekomen en minuten van verzonden stukken, benevens documentatiemateriaal door hem ontvangen en opgemaakt als medeoprichter van het Verbond voor Nationaal Herstel, later als vice-voorzitter van ditzelfde verbond., 1932-1937; 133-141; 9 pakken
              - 1932, 133
              - 1933 januari - juni, 134
              - 1933 juli - december, 135
              - 1934 januari - juni, 136
              - 1934 juli - december, 137
              - 1935 januari - juni, 138
              - 1935 juli - december, 139
              - 1936 januari - juni, 140
              - 1936 juli - 1937 januari, 141
            - "Nationaal herstel", veertiendaags orgaan van het Verbond voor Nationaal Herstel, jaargangen 1-8., 1933-1940; 142-150; 8 pakken
              Mr. dr. H.H.A. van Gybland Oosterhoff vormde samen met mr. P.C.L. Eschauzier vanaf het begin tot zijn dood op 17 januari 1937 de redactie.
              - 1933, 142
              - 1934, 143
              - 1935, 144
              - 1936, 145
              - 1937, 146
              - 1938, 147
              - 1939, 148
              - 1940, 149
              - 1941, 150
                Deze jaargang is onvolledig en brak af op 31 maart 1941 met nummer 2.
          - Organisatie, vertegenwoordiging in de bestuursorganen van rijk, provincie en gemeenten, plaatselijke afdelingen, bb.
            - Statuten en huishoudelijk reglement van het Verbond voor Nationaal Herstel., 1933; 151; 1 katern
            - Ontwerpen van manifesten en richtlijnen benevens kandidatenlijsten voor de Tweede Kamerverkiezing van 1937 met bijlagen., 1935-1936; 152; 1 omslag
            - Vertrouwelijke rapporten van L.M.E.J.H. Geradts, hoofdbestuurslid van het Verbond voor Nationaal Herstel aan zijn medeleden van het hoofdbestuur naar aanleiding van het voor het Verbond teleurstellende resultaat van de in 1937 gehouden verkiezingen., 153; 1 omslag
            - Adreslijsten van de leden en afgevaardigden van de provincies van de Centrale Raad alsmede van de bestuursleden en gewone leden van provinciale lokale raden en van de commissies van het hoofdbestuur., Z.d. (ca. 1936); 154; 1 omslag
            - Nummers van "Onze gemeenteraadsleden", maandelijkse uitgave van het Algemeen Secretariaat van het Verbond voor Nationaal Herstel met bijgaande statuten van de Vereniging van gemeenteraadsleden, die de beginselen van het Verbond voor Nationaal Herstel onderschrijven en lijst van contactadressen van gemeenteraadsleden., 1936 en z.d; 155; 1 omslag
            - Stukken betreffende de afdeling Arnhem van het Verbond voor Nationaal Herstel., 1935; 156; 1 omslag
            - Stukken betreffende de afdeling 's-Gravenhage van het Verbond voor Nationaal Herstel., 1935 en z.d; 157; 1 omslag
            - Brochure van de afdeling Wassenaar van het Verbond voor Nationaal Herstel ter gelegenheid van de gemeenteraads-verkiezingen, 1935; 158; 1 katern
            - Correspondentie met J.A. de Gelder te Soerabaja, gedelegeerde voor Nederlands-Indië van het Verbond voor Nationaal Herstel., 1935-1939; 159; 1 pak
              Zie ook inventarisnummer 168.
            - Nummers van "Ick dien", weekblad van de afdeling Zwolle van het Verbond voor Nationaal Herstel., 1936-1937; 160; 1 omslag
            - Rekening-courant van de Nationale Werknemers Vereeniging, afgesloten per 30 september 1934, met geleidebrief., 161; 1 omslag
          - Propaganda en persreacties, cc.
            - Adreslijsten van particuliere personen, instellingen en verenigingen, alsmede van maatschappijen, welke aan het Verbond voor Nationaal Herstel een geldelijke bijdrage hebben doen toekomen., 1933-1935; 162; 1 omslag
            - Teksten en schema's voor door hem gehouden partijredevoeringen voor het Verbond voor Nationaal Herstel., 1933-1936; 163; 1 omslag
            - Propaganda-brochures van het Verbond voor Nationaal Herstel., 1933-1935; 164; 1 pak
              Zie ook inventarisnummer 180.
            - "Versta de teekenen des tijds - antwoord op vele vragen" door dr. W. Emmens, brochure uitgegeven door het Publicatiebureau van het Verbond voor Nationaal Herstel., Z.d. (ca. 1933); 165; 1 katern
            - Artikel "Het herstel-verbond, een fascistisch-nationale-communstische pacificatie" in Het Ochtendblad van de Avondpost van, 25 april 1933; 166; 1 stuk
            - Kranteknipsels uit diverse dagbladen betreffende het Verbond voor Nationaal Herstel., 1934; 167; 1 omslag
            - Knipsels uit Nederlands-Indische dagbladen met persreacties betreffende de oprichting en de presentatie van een Indische afdeling van het Verbond voor Nationaal Herstel., 1936; 168; 1 omslag
            - Nummer van het "Zeitschrift für Politik" met artikel van de hand van dr. G. Panstingel getiteld: "Zeitgeschichtliche Entwicklungen in Holland", waarin met andere nationalistische politieke bewegingen ook het Verbond voor Nationaal Herstel wordt besproken., 1934; 169; 1 deel
          - Confrontatie met verwante organisaties en stromingen, dd.
            - Circulaires en stukken betreffende binnen- en buitenlandse fascistoïde organisaties en personen., 1933-1936; 170; 1 omslag
            - Nummers van "L'action française", Organe du nationalisme intégral. Januari en maart, 1934; 171; 1 omslag